【裁判字號】    97,聲判,76
【裁判日期】    971217
【裁判案由】    聲請交付審判
【裁判全文】
臺灣臺中地方法院刑事裁定              97年度聲判字第76號
聲  請  人  甲○○
即  告訴人
代  理  人  陳慧芬律師
被      告  丙○○○
            乙○○
上聲請人即告訴人因告訴被告竊盜等案件，不服臺灣高等法院臺
中分院檢察署檢察長駁回再議之處分（九十七年度上聲議字第一
五一一號），聲請交付審判，本院裁定如下：
    主    文
聲請駁回。
    理    由
一、聲請交付審判意旨如附件刑事聲請交付審判狀及刑事補充聲
    請理由狀所載。
二、按告訴人不服上級法院檢察署檢察長或檢察總長認再議為無
    理由而駁回之處分者，得於接受處分書後十日內委任律師提
    出理由狀，向該管第一審法院聲請交付審判。法院認交付審
    判之聲請不合法或無理由者，應駁回之；認為有理由者，應
    為交付審判之裁定，並將正本送達於聲請人、檢察官及被告
    ，刑事訴訟法第二百五十八條之一第一項、第二百五十八條
    之三第二項，分別定有明文。
三、本件聲請人即告訴人甲○○（以下稱聲請人）以被告丙○○○、乙○○母子二人係聲請人之大嫂及姪兒，聲請人之父黃
    昂於民國（下同）九十六年十二月間，因大腸炎、腎上腺功
    能不足、心肌梗塞及上消化道出血等疾病，入住臺中市澄清
    綜合醫院中港分院診療，於九十七年三月十七日中午十二時
    四十五分許，因腦中風引發肺炎併發敗血症休克於醫院中死
    亡。聲請人為處理遺產問題，前往銀行查詢存款明細，卻發
    現其父親黃昂申設之新光商業銀行中港分行之000000000000
    0號帳戶，於九十六年十二月二十五日，分別轉帳新臺幣（
    下同）三百萬元、九十四萬元進入被告乙○○及被告丙○○○之帳戶，同時並遭人提領現金九萬元；九十七年二月十二
    日，又遭人提領現金十萬元，同年三月十七日，該帳戶之全
    部餘額六萬五千二百六十八元亦轉帳於被告乙○○之帳戶。
    上述轉帳及提領時間，黃昂已因病入院，九十七年三月十七
    日死亡之前三天，黃昂已在加護病房急救，均無親自前往銀
    行辦理轉帳或提款之可能。故認被告等二人於不詳時間，先
    於黃昂之住處，竊取存摺、印章及金融卡後，偽造黃昂之取
    款憑條，持向銀行行員為之，致使上開行員陷於錯誤，而為
    前揭轉帳及交付現金之行為。又黃昂於國泰世華商業銀行西
    臺中分行之000000000000號帳戶，於九十六年四月九日，亦
    遭人提領三萬元、三百萬元及六千元，應可合理懷疑上開金
    額亦是被告等二人以前述方式盜領。因認被告等二人涉犯有
    竊盜、偽造文書、詐欺取財等罪嫌，而訴請臺灣臺中地方法
    院檢察署檢察官偵辦，經該署檢察官於九十七年七月十日，
    以被告等二人犯罪嫌疑不足為不起訴處分（九十七年度偵字
    第七九九二號），聲請人不服，聲請再議復經臺灣高等法院
    臺中分院檢察署檢察長於九十七年八月二十九日，以再議無
    理由駁回再議（九十七年上聲議字第一五一一號）等情，業
    據本院調閱上開相關案卷查證無訛。聲請人雖以附件刑事聲
    請交付審判狀及刑事補充聲請理由狀所載理由聲請交付審判
    。惟查：(一)關於聲請人指訴其父親黃昂申設之新光商業銀行
    中港分行上開帳戶，於九十六年十二月二十五日，分別轉帳
    三百萬元、九十四萬元進入被告乙○○及被告丙○○○之帳
    戶，同時並遭人提領現金九萬元部分：依被告乙○○於偵查
    中所辯該三百萬元是伊爺爺黃昂要贈與給伊乙節，核與聲請
    人之姐妹即證人張黃金枝、黃玉、邱黃素珍於偵查中證稱：
    在醫院時我父親（即黃昂）就說這三百萬元要給乙○○，叫
    我們不要煩惱，這三百萬元有寄在乙○○那裡等語相符，可
    見被告乙○○帳戶轉入之該三百萬元係黃昂所贈與。另被告
    丙○○○於偵查中辯稱：從黃昂新光商業銀行中港分行上開
    帳戶匯入之九十四萬元，係黃昂要分給伊丈夫及聲請人，伊
    先將其中五十一萬元匯入伊丈夫帳戶，再由伊丈夫轉匯給聲
    請人五十萬九千九百七十元等語，並提出被告丙○○○誠泰
    商業銀行中港分行活期儲蓄存款第0000000000000號帳戶存
    摺影本及新光商業銀行中港分行匯款申請書各一份附卷可佐
    ；且聲請人亦不否認被告丙○○○之夫黃天賜於九十六年十
    二月二十五日有匯款五十萬九千九百七十元（郵電費、手續
    費分別為十元、二十元，合計五十一萬元）至其帳戶，足見
    被告丙○○○帳戶轉入之該九十四萬元，係黃昂贈與其二子
    （聲請人甲○○、被告丙○○○之夫黃天賜）所為。參以黃
    昂於九十六年十二月二十五日自其新光商業銀行中港分行上
    開帳戶匯予被告乙○○三百萬元、被告丙○○○九十四萬元
    之取款憑條，其上之簽名字跡與告訴代理人庭呈黃昂於臺中
    市農會活期存款印鑑卡及切結書上所留筆跡相同，此有新光
    商業銀行中港分行上開帳戶九十六年十二月二十五日取款憑
    條影本二紙及臺中市農會活期存款印鑑卡、切結書影本各一
    份附卷可資核對，顯見九十六年十二月二十五日黃昂確有至
    新光商業銀行中港分行匯款三百萬元、九十四萬元至被告乙○○、丙○○○之帳戶，且衡諸常情，黃昂當日既親自至上
    開銀行辦理匯款，則同時提領現金九萬元，亦有黃昂在其上
    親自簽名之九十六年十二月二十五日提款九萬元取款憑條影
    本一紙附卷可考，並無何違反事理之處，核與被告乙○○所
    辯：「那是爺爺領的，不是我領的」等語相符。綜上所述，
    黃昂生前既確曾贈與被告乙○○三百萬元及贈與聲請人、被
    告丙○○○之夫黃天賜共九十四萬元（其中五十萬九千九百
    七十元由聲請人取得），且黃昂於九十六年十二月二十五日
    轉帳三百萬元、九十四萬元至被告乙○○、被告丙○○○之
    帳戶內及提領現金九萬元，亦均由黃昂親簽取款憑條為之，
    衡情黃昂應有匯款及提款之真意，自難認被告乙○○、丙○○○有何竊盜、偽造文書或詐欺取財之情事。(二)關於聲請人
    指訴其父親黃昂申設之新光商業銀行中港分行上開帳戶，於
    九十七年二月十二日，遭人提領現金十萬元，同年三月十七
    日，該帳戶之全部餘額六萬五千二百六十八元亦轉帳於被告
    乙○○之帳戶部分：被告乙○○於偵查中坦承其於九十七年
    二月十二日自黃昂申設之新光商業銀行中港分行上開帳戶提
    領現金十萬元，又於同年三月十七日將該帳戶餘額六萬五千
    二百六十八元轉帳至其帳戶等情，並有九十七年二月十二日
    提領現金十萬元之取款憑條影本一紙附卷可稽。且依被告乙○○提出卷附黃昂於澄清醫院診療、住院之收據及其台新銀
    行信用卡帳單各八份，堪信被告乙○○所辯由其刷卡支付黃
    昂診療、住院費用一事為真實，可見被告乙○○於九十七年
    二月十二日提領十萬元之部分，係為支付黃昂就醫之診療、
    住院費用。另被告乙○○於九十七年三月十七日轉帳六萬五
    千二百六十八元至其帳戶之部分，係為辦理黃昂後事，經聲
    請人之姐妹張黃金枝、黃玉、邱黃素珍三人叫被告乙○○前
    往提領，做為黃昂手尾錢分配親屬之用，亦據證人張黃金枝
    、黃玉、邱黃素珍三人證述在卷（見九十七年度偵字第七九
    九二號偵查卷第九十五頁第十四行至第十九行）。由上觀之
    ，被告乙○○於九十七年二月十二日所提領十萬元既供黃昂
    就醫之用，又於九十七年三月十七日轉帳六萬五千二百六十
    八元至其帳戶供辦理黃昂後事之用，且係經其姑媽即聲請人
    姐妹張黃金枝、黃玉、邱黃素珍等人之指示為之，尚難認被
    告乙○○主觀上有何意圖不法所有或偽造文書之犯意。(三)關
    於聲請人指訴其父親黃昂申設之國泰世華商業銀行西臺中分
    行上開帳戶，於九十六年四月九日遭人提領現金三萬元、三
    百萬元及六千元部分：因當時黃昂尚未生病，銀行存款黃昂
    可自行處理，且無任何證據足以證明上開存款之提領係被告
    二人所為，自難僅憑聲請人臆測之詞，即推定被告二人有竊
    取存摺盜領存款之情事。此外卷內復無其他積極證據足資證
    明被告二人有何竊盜、偽造文書或詐欺取財等犯行，臺灣臺
    中地方法院檢察署檢察官以被告二人犯罪嫌疑不足予以不起
    訴處分，及臺灣高等法院臺中分院檢察署檢察長認原檢察官
    不起訴處分並無不合，而駁回聲請人再議之聲請，處分書已
    詳列不起訴處分及駁回再議聲請之理由，所列理由又無任何
    違背經驗法則、論理法則或其他證據法則之情事，聲請人仍
    執前詞，以附件刑事聲請交付審判狀及刑事補充聲請理由狀
    所載理由，聲請交付審判，自難謂有理由，應予駁回。
四、依刑事訴訟法第二百五十八條之三第一項、第二項，裁定如
    主文。
中    華    民    國    97    年    12    月    17    日
                  刑事第二庭  審判長法  官  曾佩琦
                                    法  官  許金樹
                                    法  官  朱光國
上正本證明與原本無異。
本裁定不得抗告。
                                    書記官  張孝妃
中    華    民    國    97    年    12    月    17    日


司法院資訊處製作；財團法人民間司法改革基金會備份。
